臺灣高等法院高雄分院刑事判決　　　　　　　　九十三年度上易字第五二九號
　　上　訴　人　臺灣高雄地方法院檢察署檢察官
　　被　　　告　丁○○
右上訴人因被告竊盜案件，不服臺灣高雄地方法院九十三年度易字第九六八號中華民
國九十三年八月二十日第一審判決（聲請簡易判決處刑案號：臺灣高雄地方法院檢察
署九十三年度偵字第六四八二號、併辦案號：同署九十三年度速偵字第三九八號、第
四五一號、第七六一號），提起上訴（併辦案號：同署九十三年度偵字第一六九九三
號、第二一一二九號、九十三年度速偵字第一五０八號、第一七八一號），本院判決
如左：
    主  文
原判決撤銷。
丁○○連續攜帶兇器踰越牆垣竊盜，處有期徒刑貳年肆月。扣案之螺絲起子壹支沒收
之。
    事  實
一、丁○○素行不佳，曾有多次違反毒品危害防制條例及竊盜等前科，其中曾於民國
    九十一年間，因犯竊盜罪，經臺灣高雄地方法院判處拘役三十日確定，甫於九十
    二年七月十八日執行完畢（不構成累犯），復於九十二年九月間，因涉竊盜罪嫌
    ，經臺灣高雄地方法院檢察署檢察官以九十二年度偵字第一八七○七號、第一八
    八○八號案件聲請以簡易判決處刑，經同院以九十二年度簡字第四○八六號案件
    受理後，復於同年十月間，又因屢涉竊盜罪嫌，經臺灣高雄地方法院檢察署檢察
    官再分別以九十二年度偵字第一九四三二號、第一九五一二號、第二一二○三號
    、二○一四五號等案件移送同院請求併辦，該院認不宜以簡易判決處刑，而改依
    通常程序以九十二年度易字第二一四○號案件審理（於九十三年七月三十日判處
    有期徒刑一年六月）。竟仍不知悔改，另行起犯意，基於意圖為自己不法所有之
    概括犯意，連續於：
    (一)九十三年三月二十四日十七時十五分許，至家福股份有限公司（原審誤載為家
      樂股份有限公司，代表人傅磊，以下簡稱家樂福公司）鼎山分公司（址設高雄
      市○○區○○里○○街五二九號）之賣場，先趁該賣場人員不注意之際，擅自
      取用上開賣場內所陳列販售而於客觀上具有危險性足供為兇器使用之鐵製尖嘴
      鉗一把，再攜帶該尖嘴鉗供作行竊工具，以之拆開陳列於該賣場內之「峰」牌
      香煙之壓克力塑膠盒外包裝後，竊得該盒內之香煙二條（價值新台幣（以下同
      ）一千一百九十八元），得手後，將該尖嘴鉗放回原處，並將竊得之香煙塞在
      其上衣腰際處，由前揭店內三樓未購物便道步出賣場外時，遭該店保安人員林
      炎龍發現而當場查獲。
    (二)同年四月十五日二十二時三十分許，丁○○復至高雄市苓雅區○○○路一三六
      號「阮綜合醫院」右側機車棚內，徒手竊得該醫院所有之不鏽鋼垃圾桶一個。
      嗣經該醫院保全人員張程平查看現場監視器錄影帶查知上情後，報警循線查獲
      。
    (三)同年四月二十九日十三時十五分許，在家樂福公司所開設位於高雄市三民區○○○路一○九號之「家樂福大賣場十全店」內，徒手竊取陳列於該賣場內之「
      峰」牌香煙二條（價值共計一千一百九十八元），於得手後將之藏置於外套內
      並於步出該賣場一樓入口處時，為該公司安全人員乙○○發現，而報警當場查
      獲。
    (四)同年五月八日十九時許，在位於高雄市前鎮區○○○路六五六號之「好市多大
      賣場」內，徒手竊取陳列於該賣場內之ＨＰ牌ＰＡＶＩＬＩＯＮ型電腦螢幕一
      台（價值二萬九千九百九十八元），並趁該賣場人員不注意之際，未結帳即通
      過收銀台，得手後，於離開該賣場大門前，為該公司人員發現，並報警當場查
      獲。
    (五)同年五月十六日七時五十分許，攜帶於客觀上具有危險性足供為兇器使用之鐵
      製木柄十字螺絲起子一把，至戊○○位於高雄市前鎮區鎮○○街三九五巷四五
      號一樓之四之住處，踰越該屋之圍牆後進入該屋內，並以所攜帶之螺絲起子拆
      下該屋之鋁門上螺絲後，再打破該門窗上之壓克力窗（毀損部分未據告訴），
      而竊取該屋內之鋁門一個（價值四千元），於得手後將之搬放於門口，正欲再
      度爬牆逃離現場時，為警當場查獲，並扣得螺絲起子一把。
    (六)同年五月二十八日下午四時二十分許，在家樂福公司所開設位於高雄縣鳳山市
      ○○○路二三六號之「家樂福大賣場高雄中山店」內，徒手竊取陳列於該賣場
      內之「峰」牌香煙二條（價值一千一百九十八元）得逞後，將該二條香煙藏匿
      於腰際褲頭上正欲離開時，為該店員工發現後報警查獲。
    (七)同年六月四日十八時三十分許，在洪祈財所經營位於高雄市前鎮區○○○路一
      六三號之「高大二手貨」內，徒手竊取該店內之尚宏牌刨冰機一台（價值七千
      五百元），於得手後將所竊得之刨冰機置於其所騎乘之腳踏車上欲逃逸時，為
      洪祈財發現後報警當場查獲。
    (八)同年六月八日晚間八時三十分許，丁○○騎乘自行車途經高雄市○○區○○街
      八二巷二號丙○○住處及其經營之「聯運交通運輸公司」辦公室時，見一樓無
      人看管，認有機可乘，乃徒手侵入上開處所，正著手竊取放置於桌子下層之電
      腦主機一台尚未得手之際，為丙○○之媳許淑玲發覺，丁○○見犯行敗露，乃
      先諉稱欲找綽號「龍仔」之男子，並稱係該綽號「龍仔」之男子請其修理電腦
      後，轉身騎乘自行車逃離該處而未遂。許淑玲見狀立即呼叫其小叔許哲彰，適
      丙○○自外返家，許淑玲即將電腦遭竊之事告訴其二人，丙○○二人乃騎機車
      外出追捕，約十分鐘後，丙○○騎機車至距其住處約一百公尺之高雄市○○區
      ○○街萬德禪寺門口前，見丁○○行跡可疑，乃以電話聯絡許淑玲到場指認，
      經許淑玲指認丁○○即係行竊電腦之人後，丙○○立即將丁○○攔下報警，二
      人因而發生口角及扭打，丙○○因此受有嘴唇撕裂傷、脖子扭傷等傷害，而丁○○則受有頭部外傷之傷害（傷害部分均未據告訴），嗣經警到場查獲上情。
二、案經高雄市政府警察局三民第一分局、三民第二分局、前鎮分局、苓雅分局、小
    港分局及高雄縣政府警察局鳳山分局報告臺灣高雄地方法院檢察署檢察官聲請逕
    以簡易判決處刑暨請求併辦。
    理  由
一、程序部分─
    按本件被告丁○○所犯係死刑、無期徒刑、最輕本刑為三年以上有期徒刑以外之
    罪，其於審理程序就前揭被訴事實為有罪之陳述，經本院告知簡式審判程序之旨
    ，並聽取其與公訴人之意見後，本院認無不得或不宜改依簡式審判程序進行之情
    事，依刑事訴訟法第二百七十三條之一第一項規定，裁定本件進行簡式審判程序
    。又其證據之調查，不受同法第一百五十九條第一項規定之限制，同法第二百七
    十三條之二定有明文。是林炎龍、張程平、乙○○、鮑宗興、洪祈財、甲○○、
    戊○○、丙○○、許淑玲等人於警詢中之指述，及家樂福公司每日竊盜記錄表均
    有證據能力，合先敘明。
二、認定事實之證據─
    訊據被告丁○○對於上開犯行均坦承不諱，核與證人林炎龍、張程平、乙○○、
    鮑宗興、洪祈財、甲○○、戊○○、丙○○、許淑玲於警詢中指述情節相符，並
    有贓物認領保管收據、照片、家樂福公司每日竊盜記錄表、扣案之螺絲起子一支
    附卷可稽。綜上所述，本件事證明確，被告犯行堪以認定。
三、論罪之理由─
    （一）按刑法第三百二十一條第一項第三款所謂之兇器，其種類並無限制，凡客
          觀上足對人之生命、身體、安全構成威脅，具有危險性之兇器均屬之（最
          高法院七十九年台上字五二五三號判例參照）。查本件被告竊取事實(一)之
          財物時所使用之尖嘴鉗雖未扣案，惟其既能拆開壓克力材質之外包裝，足
          見其質地堅硬，自屬兇器。又被告於為上開事實(五)之竊盜犯行時所攜帶之
          螺絲起子前端為金屬製，質地堅硬，自亦屬兇器。是核被告事實(一)所為，
          係犯刑法第三百二十一條第一項第三款之攜帶兇器竊盜罪；事實(五)所為係
          犯同條項第二款、第三款之攜帶兇器踰越牆垣竊盜罪；犯罪事實(八)所為係
          犯同條第三項、第一項第一款之夜間侵入住宅竊盜未遂罪；被告於前開事
          實(二)、(三)、(四)、(六)、(七)所為，則係犯同法第三百二十條第一項之竊盜罪。
          被告上開二次加重竊盜既遂、一次加重竊盜未遂、五次普通竊盜既遂行為
          ，時間緊接，基本犯罪構成要件相同，顯係基於概括犯意反覆為之，為連
          續犯，應論以情節較重之刑法第三百二十一條第一項第二款、第三款之加
          重竊盜既遂罪，並依法加重其刑。
    （二）公訴人雖僅就被告前開事實(一)部分聲請簡易判決處刑，然檢察官就犯罪事
          實一部起訴者，其效力及於全部，刑事訴訟法第二百六十七條定有明文。
          本件被告前開事實(二)至(八)之犯行，與前開聲請簡易判決處刑部分有連續犯
          之裁判上一罪關係，已如前述，本院自應就此部分一併加以裁判，附此敘
          明。
四、科刑及沒收之理由─
    原審據以論處被告竊盜罪刑，固非無見；惟查：(一)被告於事實(五)所為攜帶兇器踰
    越牆垣之竊盜犯行，核係犯刑法第三百二十一條第一項第二款、第三款之加重竊
    盜罪嫌，原審於主文、事實欄內雖有詳載竊盜之手段，然於論罪法條、據上論結
    欄內則漏引第三款。(二)事實(八)被害人丙○○之處所除供辦公用途外，亦為被害人
    之住所，此業據被害人許淑玲於警詢中供陳在卷，可見前開處所係住商合一之場
    所，是被告於夜間侵入上揭處所竊盜，應係犯同法第三百二十一條第一項第一款
    之夜間侵入住宅竊盜罪，原審僅論同法第三百二十條第一項之竊盜罪，亦有未合
    。檢察官執事實(六)之犯行未據原審論罪科刑，指摘原判決不當，固為無理由；然
    原判決既有上開可議之處，自應由本院將原判決撤銷改判。爰審酌被告雖於犯後
    坦認犯行，態度尚可，惟其曾因竊盜案件，經法院判處拘役確定，猶於九十二年
    間法院審理其再犯之竊盜案件期間，五度再犯，此有卷附台灣高等法院被告全國
    前案紀錄表、九十二年度易字第二一四０號判決書附卷可稽，竟仍不知悔改，於
    九十三年間再犯本件之八次竊盜犯行，顯見非處以較長之刑期，不足以矯正其惡
    行，及其犯罪動機、方法、犯罪所生之損害等一切情狀，量處如主文所示之刑，
    以示懲儆。扣案之螺絲起子一支為被告所有，此經被告於原審供承在卷，且係供
    犯罪所用之物，應依刑法第三十八條第一項第二款之規定沒收之。至於未扣案之
    尖嘴鉗一把，係家樂福公司所有，爰不另為沒收之諭知，附此敘明。
五、適用之法律─
  (一)刑事訴訟法第三百六十九條第一項前段、第三百六十四條、第二百七十三條之一
    第一項、第二百九十九條第一項前段。
  (二)刑法第五十六條、第三百二十一條第一項第二款、第三款、第三十八條第一項
    第二款，判決如主文。
本案經檢察官郭振昌到庭執行職務。
中      華      民      國    九十三    年     十一     月      十      日
                              臺灣高等法院高雄分院刑事第八庭
                                  審判長法官  惠光霞
                                        法官  趙文淵
                                        法官  李淑惠
右正本證明與原本無異。
不得上訴。
                                  法院書記官  廖素珍
中      華民      國    九十三    年     十一     月      十      日
附錄本判決論罪科刑法條：
中華民國刑法第三百二十一條
犯竊盜罪而有左列情形之一者，處六月以上、五年以下有期徒刑：
一  於夜間侵入住宅或有人居住之建築物、船艦或隱匿其內而犯之者。
二  毀越門扇、牆垣或其他安全設備而犯之者。
三  攜帶兇器而犯之者。
四  結夥三人以上而犯之者。
五  乘火災、水災或其他災害之際而犯之者。
六  在車站或埠頭而犯之者。
前項之未遂犯罰之。
